臺灣彰化地方法院刑事判決　　　　　　　96年度易字第1131號
公　訴　人　臺灣彰化地方法院檢察署檢察官
被　　　告　丙○○
　　　　　　乙○○
上列被告因竊盜案件，經檢察官提起公訴（96年度偵字第4482號
），本院判決如下：
    主  文
丙○○竊盜，累犯，處有期徒刑參月；又竊盜，累犯，處有期徒
刑參月；又共同竊盜，累犯，處有期徒刑肆月。應執行有期徒刑
玖月。
乙○○共同竊盜，累犯，處有期徒刑肆月，如易科罰金，以新臺
幣壹仟元折算壹日。
    犯罪事實
一、丙○○前因違反毒品危害防制條例案件，經本院以93年度訴
    字第773 號刑事判決判處有期徒刑1 年及93年度訴字第1654
    號刑事判決判處有期徒刑9 月確定，上開2 案接續執行，於
    民國95年7 月18日縮刑期滿執行完畢。而乙○○前因違反毒
    品危害防制條例案件，經本院分別以93年度訴字第623 號、
    93年度訴字第1430號判處有期徒刑9 月、1 年確定，入監執
    行後，於95年3 月21日縮短刑期假釋出監，刑期至同年6 月
    27日屆滿未經撤銷假釋，以已執行完畢論。詎渠2 人仍不知
    悔改，先後為下列犯行：
    （一）丙○○於96年4 月30日上午某時許，騎乘機車後掛2
          輪拖車，在彰化縣芳苑鄉○○路○○段75號前，見吳
          明讚所有之鐵製水箱7 或8 個（合計重約96.7公斤）
          置放該處無人看管，竟基於為自己不法所有之意圖，
          先於同日上午10時許，以徒手搬運方式竊取上開鐵製
          水箱4 或5 個（重約50.5公斤），又因其拖車載運水
          箱數量有限，乃再於同日下午1 時30分許，前往上址
          以同法竊得上開水箱4 或5 個（重約46.2公斤），得
          手後旋將所竊得之水箱分2 次載往彰化縣芳苑鄉○○
          路227 號之融橙企業社資源回收場，分別以新台幣（
          下同）4800元、3700元之價格，變賣予不知情之林清
          降（另經檢察官為不起訴處分）。
    （二）丙○○又另行基於為自己不法所有之意圖，於96年5
          月1 日上午10時許，騎乘機車後掛2 輪拖車，前往芳
          苑鄉○○路○○段75號前，徒手竊取甲○○所有之重
          約48公斤之白鐵及重約315 公斤之廢電池。得手後，
          旋於同日上午10時40分許，將所竊得之白鐵及廢電池
          載往融橙企業社資源回收場，以8895元之價格，變賣
          予不知情之林清降。
    （三）丙○○復與乙○○共同基於竊盜之犯意聯絡，於96年
          5 月1 日下午2 時許，由乙○○駕駛向不知情之林雨
          露所借得之車牌號碼9C-2190 號自小貨車，前往芳苑
          鄉○○路○○段75號前，依約與丙○○碰面，渠2 人
          即徒手將甲○○所有之重約98公斤之白鐵、435 公斤
          之廢鐵及重約27公斤之廢電池等物搬運至上開自小貨
          車而竊取得手，旋於同日下午2 時50分許，將所竊得
          之白鐵、廢鐵及廢電池等物載往融橙企業社資源回收
          場，以1 萬5986元之價格，變賣予不知情之林清降，
          變賣所得則由渠2 人朋分花用。
二、案經彰化縣警察局芳苑分局報請臺灣彰化地方法院檢察署檢
    察官偵查起訴。
    理  由
一、按被告以外之人於審判外之陳述，雖不符刑事訴訟法第159
    條之1 至第159 條之4 之規定，而經當事人於審判程式同意
    作為證據，法院審酌該言詞陳述或書面陳述作成時之情況，
    認為適當者，亦得為證據。當事人、代理人或辯護人於法院
    調查證據時，知有第159 條第1 項不得為證據之情形，而未
    於言詞辯論終結前聲明異議者，視為有前項之同意，刑事訴
    訟法第159 條之5 定有明文。查本案全部卷證，公訴人、被
    告均不爭執其證據能力，本院復衡以該等供述證據作成時之
    情況，應為適當，是可認後述所引用證據之證據能力均無疑
    義，合先敘明。
二、經查，上揭犯罪事實，業據被告丙○○、乙○○於警詢、偵
    訊及本院審理時坦承不諱，核與證人即被害人甲○○於警詢
    中證述之失竊情節相符，並經證人林雨露、同案被告林清降
    於警詢時證述明確，復有贓物認領保管單1 紙、照片12張、
    車籍查詢—基本資料詳細畫面1 紙、收購贓物收據4 紙附卷
    可稽，足認被告等上開自白與事實相符，堪可採為論罪科刑
    之依據。且被告等陳稱：均欲將竊得之物品變賣換取現金供
    己花用等語，足認被告2 人為上開竊盜犯行時，均有為自己
    不法所有之意圖至明。本案事證明確，被告丙○○、乙○○
    上開竊盜犯行均堪認定，應予依法論科。
三、核被告丙○○如犯罪事實一（一）至（三）所為，均係犯刑
    法第320 條第1 項之竊盜罪，被告乙○○如犯罪事實一（三
    ）所為，係犯刑法第320 條第1 項之竊盜罪。被告2 人就上
    開犯罪事實一（三）所示之犯行，互有犯意聯絡及行為分擔
    ，均為共同正犯。次按所謂「接續犯」，係指數行為於同時
    同地或密切接近之時地實施，侵害同一種之法益，各行為之
    獨立性極為薄弱，依一般社會健全觀念，在時間差距上，難
    以強行分開，在刑法評價上，以視為數個舉動之接續施行，
    合為包括之一行為予以評價，較為合理，而為包括之一罪（
    最高法院86年臺上字第3295號判例意旨參照）。查如犯罪事
    實一（一）所示，被告於同日接連以徒手搬運方式竊取被害
    人甲○○之鐵製水箱，雖為2 次竊盜行為，但因係在同一地
    點、密接時間內完成，且侵害同一被害人之財產法益，各行
    為之獨立性極為薄弱，依上開判例意旨，應以接續犯之包括
    一罪論處，起訴意旨認應予分論併罰，尚有未洽。至犯罪事
    實一（二）所示之犯行，與上開犯罪事實一（一）竊盜犯行
    間，時間已有所間隔；又犯罪事實一（三）所示犯行，被告
    丙○○自承係因得知被告乙○○可借得自小貨車搬運竊盜所
    得之贓物，始起意邀同被告乙○○參與，均足認被告丙○○
    係各別另行起意竊盜甚明。被告丙○○所犯上開犯罪事實一
    （一）至（三）所示3 竊盜罪間，均犯意各別，罪名互殊，
    應予分論併罰。再被告丙○○前因違反毒品危害防制條例案
    件，經本院以93年度訴字第773 號刑事判決判處有期徒刑1
    年及93年度訴字第1654號刑事判決判處有期徒刑9 月確定，
    上開2 案接續執行，於95年7 月18日縮刑期滿執行完畢；被
    告乙○○前因違反毒品危害防制條例案件，經本院以93年度
    訴字第1430號判處有期徒刑1 年確定，入監執行後，於95年
    3 月21日縮短刑期假釋出監，刑期至同年6 月27日屆滿未經
    撤銷假釋，以已執行完畢論等情，分別有台灣高等法院被告
    前案紀錄表各1 份在卷可憑，渠等於有期徒刑執行完畢後，
    5 年內故意再犯本件最重本刑為有期徒刑以上之罪，均為累
    犯，均應依刑法第47條第1 項之規定加重其刑。爰審酌被告
    2 人正值壯年，竟均不思循正當途徑獲取財物，反因一時貪
    念，任意竊取他人財物，影響他人財產權，惡行非輕，檢察
    官因而具體求處就被告丙○○各次竊盜犯行各量處有期徒刑
    5 月，被告乙○○具體求處有期徒刑4 月，惟念渠等犯後坦
    承犯行，態度尚可，暨考量其生活狀況、智識程度、行竊手
    段及竊得物品價值，又行竊贓物業已經被害人領回，有贓物
    認領保管單1 紙在卷可參等一切情狀，爰酌情分別量處如主
    文所示之刑，並就被告丙○○部分定其應執行刑，被告乙○○部分諭知易科罰金之折算標準（被告2 人本案犯罪均在96
    年4 月24日以後，不符合中華民國96年罪犯減刑條例第2 條
    第1 項之規定，爰不予減刑）。
據上論斷，應依刑事訴訟法第299 條第1 項前段，刑法第28條、
第320 條第1 項、第47條第1 項、第41條第1 項前段、第51條第
5 款，刑法施行法第1 條之1 第1 項、第2 項前段，判決如主文
。
本案經檢察官張尹敏到庭執行職務。
中　　華　　民　　國　　96　　年　　8 　　月　　16　　日
                  刑事第一庭    法      官  胡宜如
以上正本證明與原本無異。
如不服本判決，應於送達後10日內向本院提出上訴狀（須附繕本
）。
告訴人或被害人對於判決如有不服具備理由請求檢察官上訴者，
其上訴期間之計算係以檢察官收受判決正本之日期為準。
中　　華　　民　　國　　96　　年　　8 　　月　　16　　日
                                書  記  官  蕭秀吉
附錄本案論罪科刑法條：
中華民國刑法第320條
意圖為自己或第三人不法之所有，而竊取他人之動產者，為竊盜
罪，處 5 年以下有期徒刑、拘役或 5 百元以下罰金。
意圖為自己或第三人不法之利益，而竊佔他人之不動產者，依前
項之規定處斷。
前二項之未遂犯罰之。
